【裁判字號】    97,訴,3664
【裁判日期】    970930
【裁判案由】    毒品危害防制條例
【裁判全文】
臺灣板橋地方法院刑事判決              97年度訴字第3664號
公  訴  人  臺灣板橋地方法院檢察署檢察官
被      告  甲○○
                  （現另案於臺灣臺北監獄臺北分監執行中）
上列被告因毒品危害防制條例案件，經檢察官提起公訴（97年度
毒偵字第5886號），被告於準備程序中對被訴之事實為有罪陳述
，本院合議庭裁定由受命法官獨任行簡式審判程序，並判決如下
：
    主    文
甲○○施用第一級毒品，累犯，處有期徒刑柒月；扣案注射針筒
壹支沒收。
    事    實
一、甲○○於民國94年間，因犯竊盜案件，經本院以94年度簡字
    第3194號判決判處有期徒刑4 月確定；復於95年間，因妨害
    自由案件，經本院以94年度訴字第2623號判決判處有期徒刑
    8 月，嗣經本院以96年度聲減字第994 號裁定減刑為有期徒
    刑4 月確定，上開2 案所處徒刑經接續執行後，於96年7 月
    16日因徒刑執行完畢出監（據此，本件構成累犯）；另於94
    年間，因施用毒品案件，經本院以94年度毒聲字第2515號裁
    定送觀察、勒戒後，因認有繼續施用毒品之傾向，復由本院
    以95年度毒聲字第387 號裁定令入戒治處所施以強制戒治，
    嗣經強制戒治逾6 個月，認無繼續強制戒治之必要，而於95
    年12月11日釋放出所，並由臺灣板橋地方法院檢察署檢察官
    於96年1 月7 日以96年度戒毒偵字第24號為不起訴處分確定
    ；詎仍未知所戒慎，復基於施用第一級毒品海洛因之犯意，
    於97年7 月6 日某時許，在臺北縣中和市○○路388 號喬福
    保齡球館廁所內，以將海洛因摻水置於針筒內注射身體之方
    式施用海洛因1 次，嗣於同年7 月7 日16時55分許，在上揭
    保齡球館大門前為警盤查，甲○○在其本件施用第一級毒品
    海洛因犯罪未被有偵查權之機關或公務員發覺前，即主動向
    有偵查權限之警員陳武鴻等人申告自己本件施用第一級毒品
    海洛因之事實，並自口袋內取出其所有供本件施用海洛因犯
    罪所用之注射針筒1 支供員警扣案，且聽受本件裁判，復同
    意接受員警採尿，其尿液檢體經送驗後呈鴉片陽性反應。
二、案經臺北縣政府警察局中和分局報告臺灣板橋地方法院檢察
    署檢察官偵查後起訴。
    理    由
一、認定犯罪事實所憑之證據及理由：
(一)、訊據被告對其在上揭時間、地點施用第一級毒品海洛因之事
    實，於本院審理中自白不諱；而其為警查獲時，同意接受員
    警採尿，經警將所採集被告尿液檢體送驗後，呈鴉片陽性反
    應乙節，亦有臺北縣政府警察局中和分局偵辦毒品案件尿液
    代碼表、臺灣檢驗科技股份有限公司於97年7 月22日所出具
    之濫用藥物檢驗報告各1 紙附卷足憑（見偵查卷第32、33頁
    ）；此外，並有被告所有供本件施用海洛因犯罪所用之注射
    針筒1 支扣案為憑，俱徵被告前開自白應與事實相符，可以
    採信。
(二)、按觀察、勒戒或強制戒治執行完畢釋放後，5 年內再犯施用
    第一、二級毒品之罪者，檢察官應依法追訴，毒品危害防制
    條例第23條第2 項定有明文；查被告有如事實欄所載觀察、
    勒戒、強制戒治紀錄，嗣因認無繼續強制戒治之必要而於95
    年12月11日釋放出所，併由臺灣板橋地方法院檢察署檢察官
    以96年度戒毒偵字第24號為不起訴處分確定等情，有臺灣高
    等法院被告前案紀錄表附卷足參，是被告於觀察、勒戒執行
    完畢釋放後，5 年內再犯本件施用毒品罪，亦甚明確；綜上
    ，本件事證已明，被告犯行堪以認定。
二、應適用之法律、科刑審酌事由、沒收物之處理：
(一)、核被告本件所為，係犯毒品危害防制條例第10條第1 項之施
    用第一級毒品罪；其施用前持有第一級毒品海洛因之低度行
    為，為其後施用之高度行為所吸收，不另論罪；又被告有如
    事實欄所述前科及刑之執行情形，有前揭臺灣高等法院被告
    前案紀錄表附卷可憑，其於有期徒刑執行完畢後，5 年以內
    ，故意再犯本件有期徒刑以上之罪，為累犯，應依刑法第47
    條第1 項規定，加重其刑。又被告為警盤查之際，在其本件
    施用第一級毒品海洛因犯罪未被有偵查權之機關或公務員發
    覺前，即主動向有偵查權限之警員陳武鴻等人申告自己本件
    施用第一級毒品海洛因之事實，且自其口袋內取出其所有供
    本件施用海洛因犯罪所用之注射針筒1 支供員警扣案，併聽
    受本件裁判等情，業據被告於警詢時供明在卷，且有臺北縣
    政府警察局中和分局刑事案件報告書佐卷可考；是以，就被
    告本件施用第一級毒品海洛因犯行，被告乃對於未發覺之罪
    為自首而受裁判，符合自首之要件，爰依刑法第62條前段之
    規定，減輕其刑，並依法先加後減之。
(二)、爰審酌被告犯罪之動機、目的、手段，暨其犯罪後坦認犯行
    之態度等一切情狀，量處如主文所示之刑，以示懲儆。
(三)、扣案之注射針筒1 支，係被告所有供本件施用海洛因犯罪所
    用之物，爰依刑法第38條第1 項第2 款規定，宣告沒收。
據上論斷，應依刑事訴訟法第273 條之1 第1 項、第299 條第1
項前段、毒品危害防制條例第10條第1 項，刑法第11條、第47條
第1 項、第62條前段、第38條第1 項第2 款，判決如主文。
本案經檢察官郭季青到庭執行職務。
中    華    民    國    97    年    9     月    30    日
                  刑事第十七庭法  官  陳明偉
以上正本證明與原本無異。
如不服本判決應於送達後10日內向本院提出上訴狀。
                              書記官  強梅芳
中    華    民    國    97    年    9     月    30    日
附錄本案論罪科刑法條全文
毒品危害防制條例第十條第第一項
施用第一級毒品者，處六月以上五年以下有期徒刑。


司法院資訊處製作；財團法人民間司法改革基金會備份。
